Config:
  hfst:
    Gen: ../../../src/generator-gt-norm.hfst
    Morph: ../../../src/analyser-gt-norm.hfst
  xerox:
    Gen: ../../../src/generator-gt-norm.xfst
    Morph: ../../../src/analyser-gt-norm.xfst
    App: lookup

Tests:
  Noun - akku:
    akku+N+Sg+Nom:  akku
    akku+N+Sg+Gen:  aaku
    akku+N+Sg+Ill:  aakun
    akku+N+Sg+Loc:  aakust
    akku+N+Sg+Com:  akkuin
    akku+N+Sg+Abe:  akuttáá
    akku+N+Ess:  akkun
    akku+N+Pl+Nom:  aakuh
    akku+N+Pl+Gen: [aakui, akui]
    akku+N+Pl+Acc:  aakuid
    akku+N+Pl+Ill:  akkuid
    akku+N+Pl+Loc:  aakuin
    akku+N+Pl+Com:  akuiguin
    akku+N+Pl+Abe:  akuittáá

  Noun - laŋkku:
    laŋkku+N+Sg+Nom:  laŋkku
    laŋkku+N+Sg+Gen:  laaŋku
    laŋkku+N+Sg+Ill:  laaŋkun
    laŋkku+N+Sg+Loc:  laaŋkust
    laŋkku+N+Sg+Com:  laŋkkuin
    laŋkku+N+Sg+Abe:  laŋkuttáá
    laŋkku+N+Ess:  laŋkkun
    laŋkku+N+Pl+Nom:  laaŋkuh
    laŋkku+N+Pl+Gen: [laaŋkui, laŋkui]
    laŋkku+N+Pl+Acc:  laaŋkuid
    laŋkku+N+Pl+Ill:  laŋkkuid
    laŋkku+N+Pl+Loc:  laaŋkuin
    laŋkku+N+Pl+Com:  laŋkuiguin
    laŋkku+N+Pl+Abe:  laŋkuittáá

  Noun - tavlu:
    tavlu+N+Sg+Nom:  tavlu
    tavlu+N+Sg+Gen:  taavlu
    tavlu+N+Sg+Ill:  taavlun
    tavlu+N+Sg+Loc:  taavlust
    tavlu+N+Sg+Com:  tavluin
    tavlu+N+Sg+Abe:  tavluttáá
    tavlu+N+Ess:  tavlun
    tavlu+N+Pl+Nom:  taavluh
    tavlu+N+Pl+Gen: [taavlui, tavlui]
    tavlu+N+Pl+Acc:  taavluid
    tavlu+N+Pl+Ill:  tavluid
    tavlu+N+Pl+Loc:  taavluin
    tavlu+N+Pl+Com:  tavluiguin
    tavlu+N+Pl+Abe:  tavluittáá

  Noun - rapu:
    rapu+N+Sg+Nom:  rapu
    rapu+N+Sg+Gen:  rapu
    rapu+N+Sg+Ill:  rapun
    rapu+N+Sg+Loc:  rapust
    rapu+N+Sg+Com:  rapuin
    rapu+N+Sg+Abe:  raputtáá
    rapu+N+Ess:  rapun
    rapu+N+Pl+Nom:  rapuh
    rapu+N+Pl+Gen:  rapui
    rapu+N+Pl+Acc:  rapuid
    rapu+N+Pl+Ill:  rapuid
    rapu+N+Pl+Loc:  rapuin
    rapu+N+Pl+Com:  rapuiguin
    rapu+N+Pl+Abe:  rapuittáá

  Noun - lamppu:
    lamppu+N+Sg+Nom:  lamppu
    lamppu+N+Sg+Gen:  laampu
    lamppu+N+Sg+Ill:  laampun
    lamppu+N+Sg+Loc:  laampust
    lamppu+N+Sg+Com:  lamppuin
    lamppu+N+Sg+Abe:  lamputtáá
    lamppu+N+Ess:  lamppun
    lamppu+N+Pl+Nom:  laampuh
    lamppu+N+Pl+Gen: [laampui, lampui]
    lamppu+N+Pl+Acc:  laampuid
    lamppu+N+Pl+Ill:  lamppuid
    lamppu+N+Pl+Loc:  laampuin
    lamppu+N+Pl+Com:  lampuiguin
    lamppu+N+Pl+Abe:  lampuittáá

  Noun - harppu:
    harppu+N+Sg+Nom:  harppu
    harppu+N+Sg+Gen:  haarpu
    harppu+N+Sg+Ill:  haarpun
    harppu+N+Sg+Loc:  haarpust
    harppu+N+Sg+Com:  harppuin
    harppu+N+Sg+Abe:  harputtáá
    harppu+N+Ess:  harppun
    harppu+N+Pl+Nom:  haarpuh
    harppu+N+Pl+Gen: [haarpui, harpui]
    harppu+N+Pl+Acc:  haarpuid
    harppu+N+Pl+Ill:  harppuid
    harppu+N+Pl+Loc:  haarpuin
    harppu+N+Pl+Com:  harpuiguin
    harppu+N+Pl+Abe:  harpuittáá

  Noun - lanttu:
    lanttu+N+Sg+Nom:  lanttu
    lanttu+N+Sg+Gen:  laantu
    lanttu+N+Sg+Ill:  laantun
    lanttu+N+Sg+Loc:  laantust
    lanttu+N+Sg+Com:  lanttuin
    lanttu+N+Sg+Abe:  lantuttáá
    lanttu+N+Ess:  lanttun
    lanttu+N+Pl+Nom:  laantuh
    lanttu+N+Pl+Gen: [laantui, lantui]
    lanttu+N+Pl+Acc:  laantuid
    lanttu+N+Pl+Ill:  lanttuid
    lanttu+N+Pl+Loc:  laantuin
    lanttu+N+Pl+Com:  lantuiguin
    lanttu+N+Pl+Abe:  lantuittáá

  Noun - haalu:
    haalu+N+Sg+Nom:  haalu
    haalu+N+Sg+Gen:  haalu
    haalu+N+Sg+Ill:  haalun
    haalu+N+Sg+Loc:  haalust
    haalu+N+Sg+Com:  haaluin
    haalu+N+Sg+Abe:  haluttáá
    haalu+N+Ess:  haallun
    haalu+N+Pl+Nom:  haaluh
    haalu+N+Pl+Gen: [haalui, halui]
    haalu+N+Pl+Acc:  haaluid
    haalu+N+Pl+Ill:  haaluid
    haalu+N+Pl+Loc:  haaluin
    haalu+N+Pl+Com:  haluiguin
    haalu+N+Pl+Abe:  haluittáá

  Noun - kaasu:
    kaasu+N+Sg+Nom:  kaasu
    kaasu+N+Sg+Gen:  kaasu
    kaasu+N+Sg+Ill:  kaasun
    kaasu+N+Sg+Loc:  kaasust
    kaasu+N+Sg+Com:  kaasuin
    kaasu+N+Sg+Abe:  kaasuttáá
    kaasu+N+Ess:  kaasun
    kaasu+N+Pl+Nom:  kaasuh
    kaasu+N+Pl+Gen:  kaasui
    kaasu+N+Pl+Acc:  kaasuid
    kaasu+N+Pl+Ill:  kaasuid
    kaasu+N+Pl+Loc:  kaasuin
    kaasu+N+Pl+Com:  kaasuiguin
    kaasu+N+Pl+Abe:  kaasuittáá

  Noun - lenccu:
    lenccu+N+Sg+Nom:  lenccu
    lenccu+N+Sg+Gen:  leencu
    lenccu+N+Sg+Ill:  leencun
    lenccu+N+Sg+Loc:  leencust
    lenccu+N+Sg+Com:  lenccuin
    lenccu+N+Sg+Abe:  lencuttáá
    lenccu+N+Ess:  lenccun
    lenccu+N+Pl+Nom:  leencuh
    lenccu+N+Pl+Gen: [leencui, lencui]
    lenccu+N+Pl+Acc:  leencuid
    lenccu+N+Pl+Ill:  lenccuid
    lenccu+N+Pl+Loc:  leencuin
    lenccu+N+Pl+Com:  lencuiguin
    lenccu+N+Pl+Abe:  lencuittáá

  Noun - hersku:
    hersku+N+Sg+Nom:  hersku
    hersku+N+Sg+Gen:  heersku
    hersku+N+Sg+Ill:  heerskun
    hersku+N+Sg+Loc:  heerskust
    hersku+N+Sg+Com:  herskoin
    hersku+N+Sg+Abe:  herskuttáá
    hersku+N+Ess:  herskun
    hersku+N+Pl+Nom:  heerskuh
    hersku+N+Pl+Gen: [heerskui, herskui]
    hersku+N+Pl+Acc:  heerskuid
    hersku+N+Pl+Ill:  herskoid
    hersku+N+Pl+Loc:  heerskuin
    hersku+N+Pl+Com:  herskuiguin
    hersku+N+Pl+Abe:  herskuittáá

  Noun - reppu:
    reppu+N+Sg+Nom:  reppu
    reppu+N+Sg+Gen:  reepu
    reppu+N+Sg+Ill:  reepun
    reppu+N+Sg+Loc:  reepust
    reppu+N+Sg+Com:  reppoin
    reppu+N+Sg+Abe:  reputtáá
    reppu+N+Ess:  reppun
    reppu+N+Pl+Nom:  reepuh
    reppu+N+Pl+Gen: [reepui, repui]
    reppu+N+Pl+Acc:  reepuid
    reppu+N+Pl+Ill:  reppoid
    reppu+N+Pl+Loc:  reepuin
    reppu+N+Pl+Com:  repuiguin
    reppu+N+Pl+Abe:  repuittáá

  Noun - lippu:
    lippu+N+Sg+Nom:  lippu
    lippu+N+Sg+Gen:  liipu
    lippu+N+Sg+Ill:  liipun
    lippu+N+Sg+Loc:  liipust
    lippu+N+Sg+Com:  lippuin
    lippu+N+Sg+Abe:  liputtáá
    lippu+N+Ess:  lippun
    lippu+N+Pl+Nom:  liipuh
    lippu+N+Pl+Gen: [liipui, lipui]
    lippu+N+Pl+Acc:  liipuid
    lippu+N+Pl+Ill:  lippuid
    lippu+N+Pl+Loc:  liipuin
    lippu+N+Pl+Com:  lipuittáá
    lippu+N+Pl+Abe:  icu

  Noun - liidu:
    liidu+N+Sg+Nom:  liidu
    liidu+N+Sg+Gen:  liidu
    liidu+N+Sg+Ill:  liidun
    liidu+N+Sg+Loc:  liidust
    liidu+N+Sg+Com:  liiduin
    liidu+N+Sg+Abe:  liiduttáá
    liidu+N+Ess:  liidun
    liidu+N+Pl+Nom:  liiduh
    liidu+N+Pl+Gen:  liidui
    liidu+N+Pl+Acc:  liiduid
    liidu+N+Pl+Ill:  liiduid
    liidu+N+Pl+Loc:  liiduin
    liidu+N+Pl+Com:  liiduiguin
    liidu+N+Pl+Abe:  liiduittáá

  Noun - kiilu:
    kiilu+N+Sg+Nom:  kiilu
    kiilu+N+Sg+Gen:  kiilu
    kiilu+N+Sg+Ill:  kiilun
    kiilu+N+Sg+Loc:  kiilust
    kiilu+N+Sg+Com:  kiiluin
    kiilu+N+Sg+Abe:  kiluttáá
    kiilu+N+Ess:  kiillun
    kiilu+N+Pl+Nom:  kiiluh
    kiilu+N+Pl+Gen:  kiilui
    kiilu+N+Pl+Acc:  kiiluid
    kiilu+N+Pl+Ill:  kiiluid
    kiilu+N+Pl+Loc:  kiiluin
    kiilu+N+Pl+Com:  kiluiguin
    kiilu+N+Pl+Abe:  kiluittáá

  Noun - piiru:
    piiru+N+Sg+Nom:  piiru
    piiru+N+Sg+Gen:  piiru
    piiru+N+Sg+Ill:  piirun
    piiru+N+Sg+Loc:  piirust
    piiru+N+Sg+Com:  piiruin
    piiru+N+Sg+Abe:  piruttáá
    piiru+N+Ess:  piirrun
    piiru+N+Pl+Nom:  piiruh
    piiru+N+Pl+Gen: [piirui, pirui]
    piiru+N+Pl+Acc:  piiruid
    piiru+N+Pl+Ill:  piiruid
    piiru+N+Pl+Loc:  piiruin
    piiru+N+Pl+Com:  piruiguin
    piiru+N+Pl+Abe:  piruittáaá

  Noun - niisu:
    niisu+N+Sg+Nom:  niisu
    niisu+N+Sg+Gen:  niisu
    niisu+N+Sg+Ill:  niisun
    niisu+N+Sg+Loc:  niisust
    niisu+N+Sg+Com:  niisuin
    niisu+N+Sg+Abe:  nisuttáá
    niisu+N+Ess:  niissun
    niisu+N+Pl+Nom:  niisuh
    niisu+N+Pl+Gen: [niisui, nisui]
    niisu+N+Pl+Acc:  niisuid
    niisu+N+Pl+Ill:  niisuid
    niisu+N+Pl+Loc:  niisuin
    niisu+N+Pl+Com:  nisuiguin
    niisu+N+Pl+Abe:  nisuittáá

  Noun - láigu:
    láigu+N+Sg+Nom:  láigu
    láigu+N+Sg+Gen:  lááigu
    láigu+N+Sg+Ill:  lááigun
    láigu+N+Sg+Loc:  lááigust
    láigu+N+Sg+Com:  láigoin
    láigu+N+Sg+Abe:  láiguttáá
    láigu+N+Ess:  láigun
    láigu+N+Pl+Nom:  lááiguh
    láigu+N+Pl+Gen: [lááigui, láigui]
    láigu+N+Pl+Acc:  lááiguid
    láigu+N+Pl+Ill:  láigoid
    láigu+N+Pl+Loc:  lááiguin
    láigu+N+Pl+Com:  láiguiguin
    láigu+N+Pl+Abe:  láiguittáá

  Noun - sáigu:
    sáigu+N+Sg+Nom:  sáigu
    sáigu+N+Sg+Gen:  sááigu
    sáigu+N+Sg+Ill:  sááigun
    sáigu+N+Sg+Loc:  sááigust
    sáigu+N+Sg+Com:  sáigoin
    sáigu+N+Sg+Abe:  sáiguttáá
    sáigu+N+Ess:  sáigun
    sáigu+N+Pl+Nom:  sááiguh
    sáigu+N+Pl+Gen: [sááigui, sáigui]
    sáigu+N+Pl+Acc:  sááiguid
    sáigu+N+Pl+Ill:  sáigoid
    sáigu+N+Pl+Loc:  sááiguin
    sáigu+N+Pl+Com:  sáiguguin
    sáigu+N+Pl+Abe:  sáiguittáá

  Noun - áimu:
    áimu+N+Sg+Nom:  áimu
    áimu+N+Sg+Gen:  ááimu
    áimu+N+Sg+Ill:  ááimun
    áimu+N+Sg+Loc:  ááimust
    áimu+N+Sg+Com:  áimoin
    áimu+N+Sg+Abe:  áimuttáá
    áimu+N+Ess:  áimun
    áimu+N+Pl+Nom:  ááimuh
    áimu+N+Pl+Gen: [ááimui, áimui]
    áimu+N+Pl+Acc:  ááimuid
    áimu+N+Pl+Ill:  áimoid
    áimu+N+Pl+Loc:  ááimuin
    áimu+N+Pl+Com:  áimuiguin
    áimu+N+Pl+Abe:  áimuittáá

  Noun - váimu:
    váimu+N+Sg+Nom:  váimu
    váimu+N+Sg+Gen:  vááimu
    váimu+N+Sg+Ill:  vááimun
    váimu+N+Sg+Loc:  vááimust
    váimu+N+Sg+Com:  váimoin
    váimu+N+Sg+Abe:  váimuttáá
    váimu+N+Ess:  váimun
    váimu+N+Pl+Nom:  vááimuh
    váimu+N+Pl+Gen: [vááimui, váimui]
    váimu+N+Pl+Acc:  vááimuid
    váimu+N+Pl+Ill:  váimoid
    váimu+N+Pl+Loc:  vááimuin
    váimu+N+Pl+Com:  váimuguin
    váimu+N+Pl+Abe:  vÀimuittáá

  Noun - váinu:
    váinu+N+Sg+Nom:  váinu
    váinu+N+Sg+Gen:  vááinu
    váinu+N+Sg+Ill:  vááinun
    váinu+N+Sg+Loc:  vááinust
    váinu+N+Sg+Com:  váinoin
    váinu+N+Sg+Abe:  váinuttáá
    váinu+N+Ess:  váinun
    váinu+N+Pl+Nom:  vááinuh
    váinu+N+Pl+Gen: [vááinu, váinui]
    váinu+N+Pl+Acc:  vááinuid
    váinu+N+Pl+Ill:  váinoid
    váinu+N+Pl+Loc:  vááinuin
    váinu+N+Pl+Com:  váinuiguin
    váinu+N+Pl+Abe:  váinuittáá

  Noun - áiru:
    áiru+N+Sg+Nom:  áiru
    áiru+N+Sg+Gen:  ááiru
    áiru+N+Sg+Ill:  ááirun
    áiru+N+Sg+Loc:  ááirust
    áiru+N+Sg+Com:  áiroin
    áiru+N+Sg+Abe:  áiruttáá
    áiru+N+Ess:  áirun
    áiru+N+Pl+Nom:  ááiruh
    áiru+N+Pl+Gen: [ááirui, áirui]
    áiru+N+Pl+Acc:  ááiruid
    áiru+N+Pl+Ill:  áiroid
    áiru+N+Pl+Loc:  ááiruin
    áiru+N+Pl+Com:  áiruiguin
    áiru+N+Pl+Abe:  áiruittáá

  Noun - káiru:
    káiru+N+Sg+Nom:  káiru
    káiru+N+Sg+Gen:  kááiru
    káiru+N+Sg+Ill:  kááirun
    káiru+N+Sg+Loc:  kááirust
    káiru+N+Sg+Com:  káiroin
    káiru+N+Sg+Abe:  káiruttáá
    káiru+N+Ess:  káirun
    káiru+N+Pl+Nom:  kááiruh
    káiru+N+Pl+Gen: [kááirui, káirui]
    káiru+N+Pl+Acc:  kááiruid
    káiru+N+Pl+Ill:  káiroid
    káiru+N+Pl+Loc:  kááiruin
    káiru+N+Pl+Com:  káiruiguin
    káiru+N+Pl+Abe:  káiruittáá

  Noun - čáittu:
    čáittu+N+Sg+Nom:  čáittu
    čáittu+N+Sg+Gen:  čááitu
    čáittu+N+Sg+Ill:  čááitun
    čáittu+N+Sg+Loc:  čááitust
    čáittu+N+Sg+Com:  čáittoin
    čáittu+N+Sg+Abe:  čáituttáá
    čáittu+N+Ess:  čáittun
    čáittu+N+Pl+Nom:  čááituh
    čáittu+N+Pl+Gen: [čááitui, čáitui]
    čáittu+N+Pl+Acc:  čááituid
    čáittu+N+Pl+Ill:  čáittoid
    čáittu+N+Pl+Loc:  čááituin
    čáittu+N+Pl+Com:  čáituiguin
    čáittu+N+Pl+Abe:  čáituittáá

  Noun - káivu:
    káivu+N+Sg+Nom:  káivu
    káivu+N+Sg+Gen:  kááivu
    káivu+N+Sg+Ill:  kááivun
    káivu+N+Sg+Loc:  kááivust
    káivu+N+Sg+Com:  káivoin
    káivu+N+Sg+Abe:  káivuttáá
    káivu+N+Ess:  káivun
    káivu+N+Pl+Nom:  kááivuh
    káivu+N+Pl+Gen: [kááivui, káivui]
    káivu+N+Pl+Acc:  kááivuid
    káivu+N+Pl+Ill:  káivoid
    káivu+N+Pl+Loc:  kááivuin
    káivu+N+Pl+Com:  káivuiguin
    káivu+N+Pl+Abe:  káivuittáá

  Noun - ráiđu:
    ráiđu+N+Sg+Nom:  ráiđu
    ráiđu+N+Sg+Gen:  rááiđu
    ráiđu+N+Sg+Ill:  rááiđun
    ráiđu+N+Sg+Loc:  rááiđust
    ráiđu+N+Sg+Com:  ráiđoin
    ráiđu+N+Sg+Abe:  ráiđuttáá
    ráiđu+N+Ess:  ráiđun
    ráiđu+N+Pl+Nom:  rááiđuh
    ráiđu+N+Pl+Gen: [rááiđui, ráiđui]
    ráiđu+N+Pl+Acc:  rááiđuid
    ráiđu+N+Pl+Ill:  ráiđoid
    ráiđu+N+Pl+Loc:  rááiđuin
    ráiđu+N+Pl+Com:  ráiđuiguin
    ráiđu+N+Pl+Abe:  ráiđuittáá

  Noun - táiđu:
    táiđu+N+Sg+Nom:  táiđu
    táiđu+N+Sg+Gen:  tááiđu
    táiđu+N+Sg+Ill:  tááiđun
    táiđu+N+Sg+Loc:  tááiđust
    táiđu+N+Sg+Com:  táiđoin
    táiđu+N+Sg+Abe:  táiđuttáá
    táiđu+N+Ess:  táiđun
    táiđu+N+Pl+Nom:  tááiđuh
    táiđu+N+Pl+Gen: [tááiđui, táiđui]
    táiđu+N+Pl+Acc:  tááiđuid
    táiđu+N+Pl+Ill:  táiđoid
    táiđu+N+Pl+Loc:  tááiđuin
    táiđu+N+Pl+Com:  táiđuiguin
    táiđu+N+Pl+Abe:  táiđuittáá

  Noun - uáinu:
    uáinu+N+Sg+Nom:  uáinu
    uáinu+N+Sg+Gen:  uáinu
    uáinu+N+Sg+Ill:  Uáinun
    uáinu+N+Sg+Loc:  uáinust
    uáinu+N+Sg+Com:  uáinoin
    uáinu+N+Sg+Abe:  uáinuttáá
    uáinu+N+Ess:  uáinun
    uáinu+N+Pl+Nom:  uáinuh
    uáinu+N+Pl+Gen: [uáinui, uáinui]
    uáinu+N+Pl+Acc:  uáinuid
    uáinu+N+Pl+Ill:  uáinoid
    uáinu+N+Pl+Loc:  uáinuin
    uáinu+N+Pl+Com:  uáinuiguin
    uáinu+N+Pl+Abe:  uáinuittáá

  Noun - suáittu:
    suáittu+N+Sg+Nom:  suáittu
    suáittu+N+Sg+Gen:  suáitu
    suáittu+N+Sg+Ill:  suáitun
    suáittu+N+Sg+Loc:  suáitust
    suáittu+N+Sg+Com:  suáittoin
    suáittu+N+Sg+Abe:  suáituttáá
    suáittu+N+Ess:  suáittun
    suáittu+N+Pl+Nom:  suáituh
    suáittu+N+Pl+Gen: [suáitui, suáitui]
    suáittu+N+Pl+Acc:  suáituid
    suáittu+N+Pl+Ill:  suáittoid
    suáittu+N+Pl+Loc:  suáituin
    suáittu+N+Pl+Com:  suáituiguin
    suáittu+N+Pl+Abe:  suáituittáá

  Noun - vuáittu:
    vuáittu+N+Sg+Nom:  vuáittu
    vuáittu+N+Sg+Gen:  vuáitu
    vuáittu+N+Sg+Ill:  vuáitun
    vuáittu+N+Sg+Loc:  vuáitust
    vuáittu+N+Sg+Com:  vuáittoin
    vuáittu+N+Sg+Abe:  vuáituttáá
    vuáittu+N+Ess:  vuáittun
    vuáittu+N+Pl+Nom:  vuáituh
    vuáittu+N+Pl+Gen: [vuáitui, vuáitui]
    vuáittu+N+Pl+Acc:  vuáituid
    vuáittu+N+Pl+Ill:  vuáittoid
    vuáittu+N+Pl+Loc:  vuáituin
    vuáittu+N+Pl+Com:  vuáituiguin
    vuáittu+N+Pl+Abe:  vuáituittáá

  Noun - kuáivu:
    kuáivu+N+Sg+Nom:  kuáivu
    kuáivu+N+Sg+Gen:  kuáivu
    kuáivu+N+Sg+Ill:  kuáivun
    kuáivu+N+Sg+Loc:  kuáivust
    kuáivu+N+Sg+Com:  kuáivoin
    kuáivu+N+Sg+Abe:  kuáivuttáá
    kuáivu+N+Ess:  kuáivun
    kuáivu+N+Pl+Nom:  kuáivuh
    kuáivu+N+Pl+Gen: [kuáivui, kuáivui]
    kuáivu+N+Pl+Acc:  kuáivuid
    kuáivu+N+Pl+Ill:  kuáivoid
    kuáivu+N+Pl+Loc:  kuáivuin
    kuáivu+N+Pl+Com:  kuáivuiguin
    kuáivu+N+Pl+Abe:  kuáivuittáá

  Noun - tuáivu:
    tuáivu+N+Sg+Nom:  tuáivu
    tuáivu+N+Sg+Gen:  tuáivu
    tuáivu+N+Sg+Ill:  tuáivun
    tuáivu+N+Sg+Loc:  tuáivust
    tuáivu+N+Sg+Com:  tuáivoin
    tuáivu+N+Sg+Abe:  tuáivuttáá
    tuáivu+N+Ess:  tuáivun
    tuáivu+N+Pl+Nom:  tuáivuh
    tuáivu+N+Pl+Gen: [tuáivui, tuáivui]
    tuáivu+N+Pl+Acc:  tuáivuid
    tuáivu+N+Pl+Ill:  tuáivoid
    tuáivu+N+Pl+Loc:  tuáivuin
    tuáivu+N+Pl+Com:  tuáivuiguin
    tuáivu+N+Pl+Abe:  tuáivuittáá

  Noun - kiäinu:
    kiäinu+N+Sg+Nom:  kiäinu
    kiäinu+N+Sg+Gen:  kiäinu
    kiäinu+N+Sg+Ill:  kiäinun
    kiäinu+N+Sg+Loc:  kiäinust
    kiäinu+N+Sg+Com:  kiäinoin
    kiäinu+N+Sg+Abe:  kiäinuttáá
    kiäinu+N+Ess:  kiäinun
    kiäinu+N+Pl+Nom:  kiäinuh
    kiäinu+N+Pl+Gen: [kiäinui, kiäinui]
    kiäinu+N+Pl+Acc:  kiäinuid
    kiäinu+N+Pl+Ill:  kiäinoid
    kiäinu+N+Pl+Loc:  kiäinuin
    kiäinu+N+Pl+Com:  kiäinuiguin
    kiäinu+N+Pl+Abe:  kÄäinuittáá

  Noun - torttu:
    torttu+N+Sg+Nom:  torttu
    torttu+N+Sg+Gen:  toortu
    torttu+N+Sg+Ill:  toortun
    torttu+N+Sg+Loc:  toortust
    torttu+N+Sg+Com:  torttuin
    torttu+N+Sg+Abe:  tortuttáá
    torttu+N+Ess:  torttun
    torttu+N+Pl+Nom:  toortuh
    torttu+N+Pl+Gen: [toortui, tortui]
    torttu+N+Pl+Acc:  toortuid
    torttu+N+Pl+Ill:  torttuid
    torttu+N+Pl+Loc:  toortuin
    torttu+N+Pl+Com:  tortuiguin
    torttu+N+Pl+Abe:  tortuittáá

  Noun - rumbu:
    rumbu+N+Sg+Nom:  rumbu
    rumbu+N+Sg+Gen:  ruumbu
    rumbu+N+Sg+Ill:  ruumbun
    rumbu+N+Sg+Loc:  ruumbust
    rumbu+N+Sg+Com:  rumbuin
    rumbu+N+Sg+Abe:  rumbuttáá
    rumbu+N+Ess:  rumbun
    rumbu+N+Pl+Nom:  ruumbuh
    rumbu+N+Pl+Gen: [ruumbui, rumbui]
    rumbu+N+Pl+Acc:  ruumbuid
    rumbu+N+Pl+Ill:  rumbuid
    rumbu+N+Pl+Loc:  ruumbuin
    rumbu+N+Pl+Com:  rumbuguin
    rumbu+N+Pl+Abe:  rumbuittáá

  Noun - pumppu:
    pumppu+N+Sg+Nom:  pumppu
    pumppu+N+Sg+Gen:  puumpu
    pumppu+N+Sg+Ill:  puumpun
    pumppu+N+Sg+Loc:  puumpust
    pumppu+N+Sg+Com:  pumppuin
    pumppu+N+Sg+Abe:  pumputtáá
    pumppu+N+Ess:  pumppun
    pumppu+N+Pl+Nom:  puumpuh
    pumppu+N+Pl+Gen: [puumpui, pumpui]
    pumppu+N+Pl+Acc:  puumpuid
    pumppu+N+Pl+Ill:  pumppuid
    pumppu+N+Pl+Loc:  puumpuin
    pumppu+N+Pl+Com:  pumpuiguin
    pumppu+N+Pl+Abe:  pumpuittáá

  Noun - ruvdu:
    ruvdu+N+Sg+Nom:  ruvdu
    ruvdu+N+Sg+Gen:  ruuvdu
    ruvdu+N+Sg+Ill:  ruuvdun
    ruvdu+N+Sg+Loc:  ruuvdust
    ruvdu+N+Sg+Com:  ruvduin
    ruvdu+N+Sg+Abe:  ruvduttáá
    ruvdu+N+Ess:  ruvdun
    ruvdu+N+Pl+Nom:  ruuvduh
    ruvdu+N+Pl+Gen: [ruuvdui, ruvdui]
    ruvdu+N+Pl+Acc:  ruuvduid
    ruvdu+N+Pl+Ill:  ruvduid
    ruvdu+N+Pl+Loc:  ruuvduin
    ruvdu+N+Pl+Com:  ruvduiguin
    ruvdu+N+Pl+Abe:  ruvduittáá

  Noun - luumu:
    luumu+N+Sg+Nom:  luumu
    luumu+N+Sg+Gen:  luumu
    luumu+N+Sg+Ill:  luumun
    luumu+N+Sg+Loc:  luumust
    luumu+N+Sg+Com:  luumuin
    luumu+N+Sg+Abe:  luumuttáá
    luumu+N+Ess:  luumun
    luumu+N+Pl+Nom:  luumuh
    luumu+N+Pl+Gen:  luumui
    luumu+N+Pl+Acc:  luumuid
    luumu+N+Pl+Ill:  luumuid
    luumu+N+Pl+Loc:  luumuin
    luumu+N+Pl+Com:  luumuiguin
    luumu+N+Pl+Abe:  luumuittáá

  Noun - ruusu:
    ruusu+N+Sg+Nom:  ruusu
    ruusu+N+Sg+Gen:  ruusu
    ruusu+N+Sg+Ill:  ruusun
    ruusu+N+Sg+Loc:  ruusust
    ruusu+N+Sg+Com:  ruusuin
    ruusu+N+Sg+Abe:  ruusuttáá
    ruusu+N+Ess:  ruusun
    ruusu+N+Pl+Nom:  ruusuh
    ruusu+N+Pl+Gen:  ruusui
    ruusu+N+Pl+Acc:  ruusuid
    ruusu+N+Pl+Ill:  ruusuid
    ruusu+N+Pl+Loc:  ruusuin
    ruusu+N+Pl+Com:  ruusuiguin
    ruusu+N+Pl+Abe:  ruusuittáá

  Noun - tárbu:
    tárbu+N+Sg+Nom:  tárbu
    tárbu+N+Sg+Gen:  táárbu
    tárbu+N+Sg+Ill:  táárbun
    tárbu+N+Sg+Loc:  táárbust
    tárbu+N+Sg+Com:  tárboin
    tárbu+N+Sg+Abe:  tárbuttáá
    tárbu+N+Ess:  tárbun
    tárbu+N+Pl+Nom:  táárbuh
    tárbu+N+Pl+Gen: [táárbui, tárbui]
    tárbu+N+Pl+Acc:  táárbuid
    tárbu+N+Pl+Ill:  tárboid
    tárbu+N+Pl+Loc:  táárbuin
    tárbu+N+Pl+Com:  tárbuiguin
    tárbu+N+Pl+Abe:  tárbuittáá

  Noun - láddu:
    láddu+N+Sg+Nom:  láddu
    láddu+N+Sg+Gen:  láádu
    láddu+N+Sg+Ill:  láádun
    láddu+N+Sg+Loc:  láádust
    láddu+N+Sg+Com:  láddoin
    láddu+N+Sg+Abe:  láduttáá
    láddu+N+Ess:  láddun
    láddu+N+Pl+Nom:  lááduh
    láddu+N+Pl+Gen: [láádui, ládui]
    láddu+N+Pl+Acc:  lááduid
    láddu+N+Pl+Ill:  láddoid
    láddu+N+Pl+Loc:  lááduin
    láddu+N+Pl+Com:  láduiguin
    láddu+N+Pl+Abe:  láduittáá

  Noun - váddu:
    váddu+N+Sg+Nom:  váddu
    váddu+N+Sg+Gen:  váádu
    váddu+N+Sg+Ill:  váádun
    váddu+N+Sg+Loc:  váádust
    váddu+N+Sg+Com:  váddoin
    váddu+N+Sg+Abe:  váduttáá
    váddu+N+Ess:  váddun
    váddu+N+Pl+Nom:  vááduh
    váddu+N+Pl+Gen: [váádui, vádui]
    váddu+N+Pl+Acc:  vááduid
    váddu+N+Pl+Ill:  váddoid
    váddu+N+Pl+Loc:  vááduin
    váddu+N+Pl+Com:  váduiguin
    váddu+N+Pl+Abe:  vÀduittáá

  Noun - áldu:
    áldu+N+Sg+Nom:  áldu
    áldu+N+Sg+Gen:  ááldu
    áldu+N+Sg+Ill:  ááldun
    áldu+N+Sg+Loc:  ááldust
    áldu+N+Sg+Com:  áldoin
    áldu+N+Sg+Abe:  álduttáá
    áldu+N+Ess:  áldun
    áldu+N+Pl+Nom:  áálduh
    áldu+N+Pl+Gen: [ááldui, áldui]
    áldu+N+Pl+Acc:  áálduid
    áldu+N+Pl+Ill:  áldoid
    áldu+N+Pl+Loc:  áálduin
    áldu+N+Pl+Com:  álduiguin
    áldu+N+Pl+Abe:  álduittáá

  Noun - rávdu:
    rávdu+N+Sg+Nom:  rávdu
    rávdu+N+Sg+Gen:  ráávdu
    rávdu+N+Sg+Ill:  ráávdun
    rávdu+N+Sg+Loc:  ráávdust
    rávdu+N+Sg+Com:  rávdoin
    rávdu+N+Sg+Abe:  rávduttáá
    rávdu+N+Ess:  rávdun
    rávdu+N+Pl+Nom:  ráávduh
    rávdu+N+Pl+Gen: [ráávdui, rávdui]
    rávdu+N+Pl+Acc:  ráávduid
    rávdu+N+Pl+Ill:  rávdoid
    rávdu+N+Pl+Loc:  ráávduin
    rávdu+N+Pl+Com:  rávduiguin
    rávdu+N+Pl+Abe:  rávduittáá

  Noun - nággu:
    nággu+N+Sg+Nom:  nággu
    nággu+N+Sg+Gen:  náágu
    nággu+N+Sg+Ill:  náágun
    nággu+N+Sg+Loc:  náágust
    nággu+N+Sg+Com:  nággoin
    nággu+N+Sg+Abe:  náguttáá
    nággu+N+Ess:  nággun
    nággu+N+Pl+Nom:  nááguh
    nággu+N+Pl+Gen: [náágui, nágui]
    nággu+N+Pl+Acc:  nááguid
    nággu+N+Pl+Ill:  nággoid
    nággu+N+Pl+Loc:  nááguin
    nággu+N+Pl+Com:  náguiguin
    nággu+N+Pl+Abe:  náguittáá

  Noun - kálgu:
    kálgu+N+Sg+Nom:  kálgu
    kálgu+N+Sg+Gen:  káálgu
    kálgu+N+Sg+Ill:  káálgun
    kálgu+N+Sg+Loc:  káálgust
    kálgu+N+Sg+Com:  kálgoin
    kálgu+N+Sg+Abe:  kálguttáá
    kálgu+N+Ess:  kálgun
    kálgu+N+Pl+Nom:  káálguh
    kálgu+N+Pl+Gen: [káálgui, kálgui]
    kálgu+N+Pl+Acc:  káálguid
    kálgu+N+Pl+Ill:  kálgoid
    kálgu+N+Pl+Loc:  káálguin
    kálgu+N+Pl+Com:  kálguiguin
    kálgu+N+Pl+Abe:  kálguittáá

  Noun - kárgu:
    kárgu+N+Sg+Nom:  kárgu
    kárgu+N+Sg+Gen:  káárgu
    kárgu+N+Sg+Ill:  káárgun
    kárgu+N+Sg+Loc:  káárgust
    kárgu+N+Sg+Com:  kárgoin
    kárgu+N+Sg+Abe:  kárguttáá
    kárgu+N+Ess:  kárgun
    kárgu+N+Pl+Nom:  káárguh
    kárgu+N+Pl+Gen: [káárgui, kárgui]
    kárgu+N+Pl+Acc:  káárguid
    kárgu+N+Pl+Ill:  kárgoid
    kárgu+N+Pl+Loc:  káárguin
    kárgu+N+Pl+Com:  kárguiguin
    kárgu+N+Pl+Abe:  kárguittáá

  Noun - ávju:
    ávju+N+Sg+Nom:  ávju
    ávju+N+Sg+Gen:  áávju
    ávju+N+Sg+Ill:  áávjun
    ávju+N+Sg+Loc:  áávjust
    ávju+N+Sg+Com:  ávjoin
    ávju+N+Sg+Abe:  ávjuttáá
    ávju+N+Ess:  ávjun
    ávju+N+Pl+Nom:  áávjun
    ávju+N+Pl+Gen: [áávjui, ávjui]
    ávju+N+Pl+Acc:  áávjuid
    ávju+N+Pl+Ill:  ávjoid
    ávju+N+Pl+Loc:  áávjuin
    ávju+N+Pl+Com:  ávjuiguin
    ávju+N+Pl+Abe:  ávjuittáá

  Noun - árppu:
    árppu+N+Sg+Nom:  árppu
    árppu+N+Sg+Gen:  áárpu
    árppu+N+Sg+Ill:  áárpun
    árppu+N+Sg+Loc:  áárpust
    árppu+N+Sg+Com:  árppoin
    árppu+N+Sg+Abe:  árputtáá
    árppu+N+Ess:  árppun
    árppu+N+Pl+Nom:  áárpuh
    árppu+N+Pl+Gen: [áárpui, árpui]
    árppu+N+Pl+Acc:  áárpuid
    árppu+N+Pl+Ill:  árppoid
    árppu+N+Pl+Loc:  áárpuin
    árppu+N+Pl+Com:  árpuiguin
    árppu+N+Pl+Abe:  árpuittáá

  Noun - párkku:
    párkku+N+Sg+Nom:  párkku
    párkku+N+Sg+Gen:  páárhu
    párkku+N+Sg+Ill:  páárkun
    párkku+N+Sg+Loc:  páárhust
    párkku+N+Sg+Com:  párhoin
    párkku+N+Sg+Abe:  párhuttáá
    párkku+N+Ess:  párkkun
    párkku+N+Pl+Nom:  páárhuh
    párkku+N+Pl+Gen: [páárhui, párhui]
    párkku+N+Pl+Acc:  páárhuid
    párkku+N+Pl+Ill:  párhoid
    párkku+N+Pl+Loc:  páárhuin
    párkku+N+Pl+Com:  párhuiguin
    párkku+N+Pl+Abe:  párhuittáá

  Noun - ákku:
    ákku+N+Sg+Nom:  ákku
    ákku+N+Sg+Gen:  ááhu
    ákku+N+Sg+Ill:  áákun
    ákku+N+Sg+Loc:  ááhust
    ákku+N+Sg+Com:  áhhoin
    ákku+N+Sg+Abe:  áhuttáá
    ákku+N+Ess:  ákkun
    ákku+N+Pl+Nom:  ááhuh
    ákku+N+Pl+Gen: [ááhui, áhui]
    ákku+N+Pl+Acc:  ááhuid
    ákku+N+Pl+Ill:  áhhoid
    ákku+N+Pl+Loc:  ááhuin
    ákku+N+Pl+Com:  áhuiguin
    ákku+N+Pl+Abe:  áhuittáá

  Noun - kákku:
    kákku+N+Sg+Nom:  kákku
    kákku+N+Sg+Gen:  kááhu
    kákku+N+Sg+Ill:  káákun
    kákku+N+Sg+Loc:  kááhust
    kákku+N+Sg+Com:  káhhoin
    kákku+N+Sg+Abe:  káhuttáá
    kákku+N+Ess:  kákkun
    kákku+N+Pl+Nom:  kááhuh
    kákku+N+Pl+Gen: [kááhui, káhui]
    kákku+N+Pl+Acc:  kááhuid
    kákku+N+Pl+Ill:  káhhoid
    kákku+N+Pl+Loc:  kááhuin
    kákku+N+Pl+Com:  káhuiguin
    kákku+N+Pl+Abe:  káhuittáá

  Noun - rávsku:
    rávsku+N+Sg+Nom:  rávsku
    rávsku+N+Sg+Gen:  ráávsku
    rávsku+N+Sg+Ill:  ráávskun
    rávsku+N+Sg+Loc:  ráávskust
    rávsku+N+Sg+Com:  rávskoin
    rávsku+N+Sg+Abe:  rávskuttáá
    rávsku+N+Ess:  rávskun
    rávsku+N+Pl+Nom:  ráávskuh
    rávsku+N+Pl+Gen: [ráávskui, rávskui]
    rávsku+N+Pl+Acc:  ráávskuid
    rávsku+N+Pl+Ill:  rávskoid
    rávsku+N+Pl+Loc:  ráávskuin
    rávsku+N+Pl+Com:  rávskuiguin
    rávsku+N+Pl+Abe:  rávskuittáá

  Noun - sátku:
    sátku+N+Sg+Nom:  sátku
    sátku+N+Sg+Gen:  sááđhu
    sátku+N+Sg+Ill:  sáátkun
    sátku+N+Sg+Loc:  sááđhust
    sátku+N+Sg+Com:  sáđhoin
    sátku+N+Sg+Abe:  sáđhuttáá
    sátku+N+Ess:  sátkun
    sátku+N+Pl+Nom:  sááđhuh
    sátku+N+Pl+Gen: [sááđhui, sáđhui]
    sátku+N+Pl+Acc:  sááđhuid
    sátku+N+Pl+Ill:  sáđhoid
    sátku+N+Pl+Loc:  sááđhuin
    sátku+N+Pl+Com:  sáđhuiguin
    sátku+N+Pl+Abe:  sáđhuittáá

  Noun - rášku:
    rášku+N+Sg+Nom:  rášku
    rášku+N+Sg+Gen:  ráášku
    rášku+N+Sg+Ill:  rááškun
    rášku+N+Sg+Loc:  rááškust
    rášku+N+Sg+Com:  ráškoin
    rášku+N+Sg+Abe:  ráškuttáá
    rášku+N+Ess:  ráškun
    rášku+N+Pl+Nom:  rááškuh
    rášku+N+Pl+Gen: [rááškui, ráškui]
    rášku+N+Pl+Acc:  rááškuid
    rášku+N+Pl+Ill:  ráškoid
    rášku+N+Pl+Loc:  rááškuin
    rášku+N+Pl+Com:  ráškuiguin
    rášku+N+Pl+Abe:  ráškuittáá

  Noun - kállu:
    kállu+N+Sg+Nom:  kállu
    kállu+N+Sg+Gen:  káálu
    kállu+N+Sg+Ill:  káálun
    kállu+N+Sg+Loc:  káálust
    kállu+N+Sg+Com:  kálloin
    kállu+N+Sg+Abe:  káluttáá
    kállu+N+Ess:  kállun
    kállu+N+Pl+Nom:  kááluh
    kállu+N+Pl+Gen: [káálui, kálui]
    kállu+N+Pl+Acc:  kááluid
    kállu+N+Pl+Ill:  kálloid
    kállu+N+Pl+Loc:  kááluin
    kállu+N+Pl+Com:  káluiguin
    kállu+N+Pl+Abe:  káluittáá

  Noun - pállu:
    pállu+N+Sg+Nom:  pállu
    pállu+N+Sg+Gen:  páálu
    pállu+N+Sg+Ill:  páálun
    pállu+N+Sg+Loc:  páálust
    pállu+N+Sg+Com:  pálloin
    pállu+N+Sg+Abe:  páluttáá
    pállu+N+Ess:  pállun
    pállu+N+Pl+Nom:  pááluh
    pállu+N+Pl+Gen: [páálui, pálui]
    pállu+N+Pl+Acc:  pááluid
    pállu+N+Pl+Ill:  pálloid
    pállu+N+Pl+Loc:  pááluin
    pállu+N+Pl+Com:  páluiguin
    pállu+N+Pl+Abe:  páluittáá

  Noun - táálu:
    táálu+N+Sg+Nom:  táálu
    táálu+N+Sg+Gen:  táálu
    táálu+N+Sg+Ill:  táálun
    táálu+N+Sg+Loc:  táálust
    táálu+N+Sg+Com:  táloin
    táálu+N+Sg+Abe:  táluttáá
    táálu+N+Ess:  táállun
    táálu+N+Pl+Nom:  tááluh
    táálu+N+Pl+Gen: [táálui, tálui]
    táálu+N+Pl+Acc:  tááluid
    táálu+N+Pl+Ill:  táloid
    táálu+N+Pl+Loc:  tááluin
    táálu+N+Pl+Com:  táluiguin
    táálu+N+Pl+Abe:  táluittáá

  Noun - táálu:
    táálu+N+Sg+Nom:  táálu
    táálu+N+Sg+Gen:  tálo
    táálu+N+Sg+Ill:  táálun
    táálu+N+Sg+Loc:  tááloost
    táálu+N+Sg+Com:  tááloin
    táálu+N+Sg+Abe:  tálottáá
    táálu+N+Ess:  táállun
    táálu+N+Pl+Nom:  táloh
    táálu+N+Pl+Gen:  táloi
    táálu+N+Pl+Acc:  táloid
    táálu+N+Pl+Ill:  tááloid
    táálu+N+Pl+Loc:  táloin
    táálu+N+Pl+Com:  táloiguin
    táálu+N+Pl+Abe:  táloittáá

  Noun - ármu:
    ármu+N+Sg+Nom:  ármu
    ármu+N+Sg+Gen:  áármu
    ármu+N+Sg+Ill:  áármun
    ármu+N+Sg+Loc:  áármust
    ármu+N+Sg+Com:  ármoin
    ármu+N+Sg+Abe:  ármuttáá
    ármu+N+Ess:  ármun
    ármu+N+Pl+Nom:  áármuh
    ármu+N+Pl+Gen: [áármui, ármui]
    ármu+N+Pl+Acc:  áármuid
    ármu+N+Pl+Ill:  ármoid
    ármu+N+Pl+Loc:  áármuin
    ármu+N+Pl+Com:  ármuiguin
    ármu+N+Pl+Abe:  ármuittáá

  Noun - pánnu:
    pánnu+N+Sg+Nom:  pánnu
    pánnu+N+Sg+Gen:  páánu
    pánnu+N+Sg+Ill:  páánun
    pánnu+N+Sg+Loc:  páánust
    pánnu+N+Sg+Com:  pánnoin
    pánnu+N+Sg+Abe:  pánuttáá
    pánnu+N+Ess:  pánnun
    pánnu+N+Pl+Nom:  páánuh
    pánnu+N+Pl+Gen: [páánui, pánui]
    pánnu+N+Pl+Acc:  páánuid
    pánnu+N+Pl+Ill:  pánnoid
    pánnu+N+Pl+Loc:  páánuin
    pánnu+N+Pl+Com:  pánuiguin
    pánnu+N+Pl+Abe:  pánuittáá

  Noun - vávnu:
    vávnu+N+Sg+Nom:  vávnu
    vávnu+N+Sg+Gen:  váávnu
    vávnu+N+Sg+Ill:  váávnun
    vávnu+N+Sg+Loc:  váávnust
    vávnu+N+Sg+Com:  vávnoin
    vávnu+N+Sg+Abe:  vávnuttáá
    vávnu+N+Ess:  vávnun
    vávnu+N+Pl+Nom:  váávnuh
    vávnu+N+Pl+Gen: [váávnui, vávnui]
    vávnu+N+Pl+Acc:  váávnuid
    vávnu+N+Pl+Ill:  vávnoid
    vávnu+N+Pl+Loc:  váávnuin
    vávnu+N+Pl+Com:  vávnuiguin
    vávnu+N+Pl+Abe:  vávnuittáá

  Noun - táppu:
    táppu+N+Sg+Nom:  táppu
    táppu+N+Sg+Gen:  táápu
    táppu+N+Sg+Ill:  táápun
    táppu+N+Sg+Loc:  táápust
    táppu+N+Sg+Com:  táppoin
    táppu+N+Sg+Abe:  táputtáá
    táppu+N+Ess:  táppun
    táppu+N+Pl+Nom:  táápuh
    táppu+N+Pl+Gen: [táápui, tápui]
    táppu+N+Pl+Acc:  táápuid
    táppu+N+Pl+Ill:  táppoid
    táppu+N+Pl+Loc:  táápuin
    táppu+N+Pl+Com:  tápuiguin
    táppu+N+Pl+Abe:  tápuittáá

  Noun - máksu:
    máksu+N+Sg+Nom:  máksu
    máksu+N+Sg+Gen:  máávsu
    máksu+N+Sg+Ill:  mááksun
    máksu+N+Sg+Loc:  máávsust
    máksu+N+Sg+Com:  mávssoin
    máksu+N+Sg+Abe:  mávsuttáá
    máksu+N+Ess:  máksun
    máksu+N+Pl+Nom:  máávsuh
    máksu+N+Pl+Gen: [máávsui, mávsui]
    máksu+N+Pl+Acc:  máávsuid
    máksu+N+Pl+Ill:  mávssoid
    máksu+N+Pl+Loc:  máávsuin
    máksu+N+Pl+Com:  mávsuiguin
    máksu+N+Pl+Abe:  mávsuittáá

  Noun - áptu:
    áptu+N+Sg+Nom:  áptu
    áptu+N+Sg+Gen:  ááptu
    áptu+N+Sg+Ill:  ááptun
    áptu+N+Sg+Loc:  ááptust
    áptu+N+Sg+Com:  áptoin
    áptu+N+Sg+Abe:  áptuttáá
    áptu+N+Ess:  áptun
    áptu+N+Pl+Nom:  ááptuh
    áptu+N+Pl+Gen: [ááptui, áptui]
    áptu+N+Pl+Acc:  ááptuid
    áptu+N+Pl+Ill:  áptoid
    áptu+N+Pl+Loc:  ááptuin
    áptu+N+Pl+Com:  áptuiguin
    áptu+N+Pl+Abe:  áptuittáá

  Noun - vástu:
    vástu+N+Sg+Nom:  vástu
    vástu+N+Sg+Gen:  váástu
    vástu+N+Sg+Ill:  váástun
    vástu+N+Sg+Loc:  váástust
    vástu+N+Sg+Com:  vástoin
    vástu+N+Sg+Abe:  vástuttáá
    vástu+N+Ess:  vástun
    vástu+N+Pl+Nom:  váástuh
    vástu+N+Pl+Gen: [váástui, vástui]
    vástu+N+Pl+Acc:  váástuid
    vástu+N+Pl+Ill:  vástoid
    vástu+N+Pl+Loc:  váástuin
    vástu+N+Pl+Com:  vástuiguin
    vástu+N+Pl+Abe:  vástuittáá

  Noun - ááŋu:
    ááŋu+N+Sg+Nom:  ááŋu
    ááŋu+N+Sg+Gen:  ááŋu
    ááŋu+N+Sg+Ill:  ááŋun
    ááŋu+N+Sg+Loc:  ááŋust
    ááŋu+N+Sg+Com:  ááŋoin
    ááŋu+N+Sg+Abe:  áŋuttáá
    ááŋu+N+Ess:  ááŋŋun
    ááŋu+N+Pl+Nom:  ááŋuh
    ááŋu+N+Pl+Gen: [ááŋui, áŋui]
    ááŋu+N+Pl+Acc:  ááŋuid
    ááŋu+N+Pl+Ill:  ááŋoid
    ááŋu+N+Pl+Loc:  áŋoin
    ááŋu+N+Pl+Com:  áŋuiguin
    ááŋu+N+Pl+Abe:  áŋuittáá

  Noun - ááŋu:
    ááŋu+N+Sg+Nom:  ááŋu
    ááŋu+N+Sg+Gen:  áŋo
    ááŋu+N+Sg+Ill:  ááŋun
    ááŋu+N+Sg+Loc:  ááŋoost
    ááŋu+N+Sg+Com:  ááŋooin
    ááŋu+N+Sg+Abe:  áŋottáá
    ááŋu+N+Ess:  ááŋŋun
    ááŋu+N+Pl+Nom:  áŋoh
    ááŋu+N+Pl+Gen:  áŋoi
    ááŋu+N+Pl+Acc:  áŋoid
    ááŋu+N+Pl+Ill:  ááŋoid
    ááŋu+N+Pl+Loc:  ááŋuin
    ááŋu+N+Pl+Com:  áŋoiguin
    ááŋu+N+Pl+Abe:  áŋoittáá

  Noun - káttu:
    káttu+N+Sg+Nom:  káttu
    káttu+N+Sg+Gen:  káátu
    káttu+N+Sg+Ill:  káátun
    káttu+N+Sg+Loc:  káátust
    káttu+N+Sg+Com:  káttoin
    káttu+N+Sg+Abe:  kátuttáá
    káttu+N+Ess:  káttun
    káttu+N+Pl+Nom:  káátuh
    káttu+N+Pl+Gen: [káátui, kátui]
    káttu+N+Pl+Acc:  káátuid
    káttu+N+Pl+Ill:  káttoid
    káttu+N+Pl+Loc:  káátuin
    káttu+N+Pl+Com:  kátuiguin
    káttu+N+Pl+Abe:  kátuittáá

  Noun - táttu:
    táttu+N+Sg+Nom:  táttu
    táttu+N+Sg+Gen:  táátu
    táttu+N+Sg+Ill:  táátun
    táttu+N+Sg+Loc:  táátust
    táttu+N+Sg+Com:  táttoin
    táttu+N+Sg+Abe:  tátuttáá
    táttu+N+Ess:  táttun
    táttu+N+Pl+Nom:  táátuh
    táttu+N+Pl+Gen: [táátui, tátui]
    táttu+N+Pl+Acc:  táátuid
    táttu+N+Pl+Ill:  táttoid
    táttu+N+Pl+Loc:  táátuin
    táttu+N+Pl+Com:  tátuiguin
    táttu+N+Pl+Abe:  tátuittáá

  Noun - kálvu:
    kálvu+N+Sg+Nom:  kálvu
    kálvu+N+Sg+Gen:  káálvu
    kálvu+N+Sg+Ill:  káálvun
    kálvu+N+Sg+Loc:  káálvust
    kálvu+N+Sg+Com:  kálvoin
    kálvu+N+Sg+Abe:  kálvuttáá
    kálvu+N+Ess:  kálvun
    kálvu+N+Pl+Nom:  káálvuh
    kálvu+N+Pl+Gen: [káálvu, kálvui]
    kálvu+N+Pl+Acc:  káálvuid
    kálvu+N+Pl+Ill:  kálvoid
    kálvu+N+Pl+Loc:  káálvuin
    kálvu+N+Pl+Com:  kálvuiguin
    kálvu+N+Pl+Abe:  kálvuittáá

  Noun - árvu:
    árvu+N+Sg+Nom:  árvu
    árvu+N+Sg+Gen:  áárvu
    árvu+N+Sg+Ill:  áárvun
    árvu+N+Sg+Loc:  áárvust
    árvu+N+Sg+Com:  árvoin
    árvu+N+Sg+Abe:  árvuttáá
    árvu+N+Ess:  árvun
    árvu+N+Pl+Nom:  áárvuh
    árvu+N+Pl+Gen: [áárvui, árvui]
    árvu+N+Pl+Acc:  áárvuid
    árvu+N+Pl+Ill:  árvoid
    árvu+N+Pl+Loc:  áárvuin
    árvu+N+Pl+Com:  árvuiguin
    árvu+N+Pl+Abe:  árvuittáá

  Noun - várvu:
    várvu+N+Sg+Nom:  várvu
    várvu+N+Sg+Gen:  váárvu
    várvu+N+Sg+Ill:  váárvun
    várvu+N+Sg+Loc:  váárvust
    várvu+N+Sg+Com:  várvoin
    várvu+N+Sg+Abe:  várvuttáá
    várvu+N+Ess:  várvun
    várvu+N+Pl+Nom:  váárvuh
    várvu+N+Pl+Gen: [váárvui, várvui]
    várvu+N+Pl+Acc:  váárvuid
    várvu+N+Pl+Ill:  várvoid
    várvu+N+Pl+Loc:  váárvuin
    várvu+N+Pl+Com:  várvuiguin
    várvu+N+Pl+Abe:  várvuittáá

  Noun - ákšu:
    ákšu+N+Sg+Nom:  ákšu
    ákšu+N+Sg+Gen:  áákšu
    ákšu+N+Sg+Ill:  áákšun
    ákšu+N+Sg+Loc:  áákšust
    ákšu+N+Sg+Com:  ákšoin
    ákšu+N+Sg+Abe:  ákšuttáá
    ákšu+N+Ess:  ákšun
    ákšu+N+Pl+Nom:  áákšuh
    ákšu+N+Pl+Gen: [áákšui, ákšui]
    ákšu+N+Pl+Acc:  áákšuid
    ákšu+N+Pl+Ill:  ákšoid
    ákšu+N+Pl+Loc:  áákšuin
    ákšu+N+Pl+Com:  ákšuiguin
    ákšu+N+Pl+Abe:  ákšuittáá

  Noun - skálžu:
    skálžu+N+Sg+Nom:  skálžu
    skálžu+N+Sg+Gen:  skáálžu
    skálžu+N+Sg+Ill:  skáálžun
    skálžu+N+Sg+Loc:  skáálžust
    skálžu+N+Sg+Com:  skálžoin
    skálžu+N+Sg+Abe:  skálžuttáá
    skálžu+N+Ess:  skálžun
    skálžu+N+Pl+Nom:  skáálžuh
    skálžu+N+Pl+Gen: [skáálžui, skálžui]
    skálžu+N+Pl+Acc:  skáálžuid
    skálžu+N+Pl+Ill:  skálžoid
    skálžu+N+Pl+Loc:  skáálžuin
    skálžu+N+Pl+Com:  skálžuiguin
    skálžu+N+Pl+Abe:  skálžuittáá

  Noun - vuábdu:
    vuábdu+N+Sg+Nom:  vuábdu
    vuábdu+N+Sg+Gen:  vuábdu
    vuábdu+N+Sg+Ill:  vuábdun
    vuábdu+N+Sg+Loc:  vuábdust
    vuábdu+N+Sg+Com:  vuábdoin
    vuábdu+N+Sg+Abe:  vuábduttáá
    vuábdu+N+Ess:  vuábdun
    vuábdu+N+Pl+Nom:  vuábduh
    vuábdu+N+Pl+Gen: [vuábdui, vuábdui]
    vuábdu+N+Pl+Acc:  vuábduid
    vuábdu+N+Pl+Ill:  vuábdoid
    vuábdu+N+Pl+Loc:  vuábduin
    vuábdu+N+Pl+Com:  vuábduiguin
    vuábdu+N+Pl+Abe:  vuábduittáá

  Noun - luándu:
    luándu+N+Sg+Nom:  luándu
    luándu+N+Sg+Gen:  luándu
    luándu+N+Sg+Ill:  luándun
    luándu+N+Sg+Loc:  luándust
    luándu+N+Sg+Com:  luándoin
    luándu+N+Sg+Abe:  luánduttáá
    luándu+N+Ess:  luándun
    luándu+N+Pl+Nom:  luánduh
    luándu+N+Pl+Gen: [luándui, luándui]
    luándu+N+Pl+Acc:  luánduid
    luándu+N+Pl+Ill:  luándoid
    luándu+N+Pl+Loc:  luánduin
    luándu+N+Pl+Com:  luánduiguin
    luándu+N+Pl+Abe:  luánduittáá

  Noun - juáhu:
    juáhu+N+Sg+Nom:  juáhu
    juáhu+N+Sg+Gen:  juávu
    juáhu+N+Sg+Ill:  juáhun
    juáhu+N+Sg+Loc:  juávust
    juáhu+N+Sg+Com:  juávvoin
    juáhu+N+Sg+Abe:  juávuttáá
    juáhu+N+Ess:  juáhhun
    juáhu+N+Pl+Nom:  juávuh
    juáhu+N+Pl+Gen: [juávui, juávui]
    juáhu+N+Pl+Acc:  juávuid
    juáhu+N+Pl+Ill:  juávvoid
    juáhu+N+Pl+Loc:  juávuin
    juáhu+N+Pl+Com:  juávuiguin
    juáhu+N+Pl+Abe:  juávuittáá

  Noun - ruáhu:
    ruáhu+N+Sg+Nom:  ruáhu
    ruáhu+N+Sg+Gen:  ruávu
    ruáhu+N+Sg+Ill:  ruáhun
    ruáhu+N+Sg+Loc:  ruávust
    ruáhu+N+Sg+Com:  ruávvoin
    ruáhu+N+Sg+Abe:  ruávuttáá
    ruáhu+N+Ess:  ruáhhun
    ruáhu+N+Pl+Nom:  ruávuh
    ruáhu+N+Pl+Gen: [ruávui, ruávui]
    ruáhu+N+Pl+Acc:  ruávuid
    ruáhu+N+Pl+Ill:  ruávvoid
    ruáhu+N+Pl+Loc:  ruávuin
    ruáhu+N+Pl+Com:  ruávuiguin
    ruáhu+N+Pl+Abe:  ruávuittáá

  Noun - suánju:
    suánju+N+Sg+Nom:  suánju
    suánju+N+Sg+Gen:  suánju
    suánju+N+Sg+Ill:  suánjun
    suánju+N+Sg+Loc:  suánjust
    suánju+N+Sg+Com:  suánjoin
    suánju+N+Sg+Abe:  suánjuttáá
    suánju+N+Ess:  suánnjun
    suánju+N+Pl+Nom:  suánjuh
    suánju+N+Pl+Gen: [suánjui, suánjui]
    suánju+N+Pl+Acc:  suánjuid
    suánju+N+Pl+Ill:  suánjoid
    suánju+N+Pl+Loc:  suánjuin
    suánju+N+Pl+Com:  suánjuiguin
    suánju+N+Pl+Abe:  suánjuittáá

  Noun - nuárju:
    nuárju+N+Sg+Nom:  nuárju
    nuárju+N+Sg+Gen:  nuárju
    nuárju+N+Sg+Ill:  nuárjun
    nuárju+N+Sg+Loc:  nuárjust
    nuárju+N+Sg+Com:  nuárjoin
    nuárju+N+Sg+Abe:  nuárjuttáá
    nuárju+N+Ess:  nuárjun
    nuárju+N+Pl+Nom:  nuárjuh
    nuárju+N+Pl+Gen: [nuárjui, nuárjui]
    nuárju+N+Pl+Acc:  njuárjuid
    nuárju+N+Pl+Ill:  nuárjoid
    nuárju+N+Pl+Loc:  nuárjuin
    nuárju+N+Pl+Com:  nuárjuiguin
    nuárju+N+Pl+Abe:  nuárjuittáá

  Noun - juávkku:
    juávkku+N+Sg+Nom:  juávkku
    juávkku+N+Sg+Gen:  juávhu
    juávkku+N+Sg+Ill:  juávkun
    juávkku+N+Sg+Loc:  juávhust
    juávkku+N+Sg+Com:  juávhoin
    juávkku+N+Sg+Abe:  juávhuttáá
    juávkku+N+Ess:  juávkkun
    juávkku+N+Pl+Nom:  juávhuh
    juávkku+N+Pl+Gen: [juávhui, juávhui]
    juávkku+N+Pl+Acc:  juávhuid
    juávkku+N+Pl+Ill:  juávhoid
    juávkku+N+Pl+Loc:  juávhuin
    juávkku+N+Pl+Com:  juávhuiguin
    juávkku+N+Pl+Abe:  juávhuittáá

  Noun - puákku:
    puákku+N+Sg+Nom:  puákku
    puákku+N+Sg+Gen:  puáhu
    puákku+N+Sg+Ill:  puákun
    puákku+N+Sg+Loc:  puáhust
    puákku+N+Sg+Com:  puáhhoin
    puákku+N+Sg+Abe:  puáhuttáá
    puákku+N+Ess:  puákkun
    puákku+N+Pl+Nom:  puáhuh
    puákku+N+Pl+Gen: [puáhui, puáhui]
    puákku+N+Pl+Acc:  puáhuid
    puákku+N+Pl+Ill:  puáhhoid
    puákku+N+Pl+Loc:  puáhuin
    puákku+N+Pl+Com:  puáhuiguin
    puákku+N+Pl+Abe:  puáhuittáá

  Noun - muállu:
    muállu+N+Sg+Nom:  muállu
    muállu+N+Sg+Gen:  muálu
    muállu+N+Sg+Ill:  muálun
    muállu+N+Sg+Loc:  muálust
    muállu+N+Sg+Com:  muálloin
    muállu+N+Sg+Abe:  muáluttáá
    muállu+N+Ess:  muállun
    muállu+N+Pl+Nom:  muáluh
    muállu+N+Pl+Gen: [muálui, muálui]
    muállu+N+Pl+Acc:  muáluid
    muállu+N+Pl+Ill:  muálloid
    muállu+N+Pl+Loc:  muáluin
    muállu+N+Pl+Com:  muáluiguin
    muállu+N+Pl+Abe:  muáluittáá

  Noun - puállu:
    puállu+N+Sg+Nom:  puállu
    puállu+N+Sg+Gen:  puálu
    puállu+N+Sg+Ill:  puálun
    puállu+N+Sg+Loc:  puálust
    puállu+N+Sg+Com:  puálloin
    puállu+N+Sg+Abe:  puáluttáá
    puállu+N+Ess:  puállun
    puállu+N+Pl+Nom:  puáluh
    puállu+N+Pl+Gen: [puálui, puálui]
    puállu+N+Pl+Acc:  puáluid
    puállu+N+Pl+Ill:  puálloid
    puállu+N+Pl+Loc:  puáluin
    puállu+N+Pl+Com:  puáluiguin
    puállu+N+Pl+Abe:  puáluittáá

  Noun - kuávlu:
    kuávlu+N+Sg+Nom:  kuávlu
    kuávlu+N+Sg+Gen:  kuávlu
    kuávlu+N+Sg+Ill:  kuávlun
    kuávlu+N+Sg+Loc:  kuávlust
    kuávlu+N+Sg+Com:  kuávloin
    kuávlu+N+Sg+Abe:  kuávluttáá
    kuávlu+N+Ess:  kuávlun
    kuávlu+N+Pl+Nom:  kuávluh
    kuávlu+N+Pl+Gen: [kUávlui, kuávlui]
    kuávlu+N+Pl+Acc:  kuávluid
    kuávlu+N+Pl+Ill:  kuávloid
    kuávlu+N+Pl+Loc:  kuávluin
    kuávlu+N+Pl+Com:  kuávluiguin
    kuávlu+N+Pl+Abe:  kuávluittáá

  Noun - tuálu:
    tuálu+N+Sg+Nom:  tuálu
    tuálu+N+Sg+Gen:  tuálu
    tuálu+N+Sg+Ill:  tuálun
    tuálu+N+Sg+Loc:  tuálust
    tuálu+N+Sg+Com:  tuáloin
    tuálu+N+Sg+Abe:  tuáluttáá
    tuálu+N+Ess:  tuállun
    tuálu+N+Pl+Nom:  tuáluh
    tuálu+N+Pl+Gen: [tuálui, tuálui]
    tuálu+N+Pl+Acc:  tuáluid
    tuálu+N+Pl+Ill:  tuáloid
    tuálu+N+Pl+Loc:  tuáluin
    tuálu+N+Pl+Com:  tuáluiguin
    tuálu+N+Pl+Abe:  tuáluittáá

  Noun - tuálu:
    tuálu+N+Sg+Nom:  tuálu
    tuálu+N+Sg+Gen:  tuálo
    tuálu+N+Sg+Ill:  tuálun
    tuálu+N+Sg+Loc:  tuáloost
    tuálu+N+Sg+Com:  tuáloin
    tuálu+N+Sg+Abe:  tuálottáá
    tuálu+N+Ess:  tuállun
    tuálu+N+Pl+Nom:  tuáloh
    tuálu+N+Pl+Gen:  tuáloi
    tuálu+N+Pl+Acc:  tuáloid
    tuálu+N+Pl+Ill:  tuáloid
    tuálu+N+Pl+Loc:  tuáloin
    tuálu+N+Pl+Com:  tuáloiguin
    tuálu+N+Pl+Abe:  tuáloittáá

  Noun - luámu:
    luámu+N+Sg+Nom:  luámu
    luámu+N+Sg+Gen:  luámu
    luámu+N+Sg+Ill:  luámun
    luámu+N+Sg+Loc:  luámust
    luámu+N+Sg+Com:  luámuin
    luámu+N+Sg+Abe:  luámuttáá
    luámu+N+Ess:  luámmun
    luámu+N+Pl+Nom:  luámuh
    luámu+N+Pl+Gen: [luámui, luámui]
    luámu+N+Pl+Acc:  luámuid
    luámu+N+Pl+Ill:  luámuid
    luámu+N+Pl+Loc:  luámuin
    luámu+N+Pl+Com:  luámuiguin
    luámu+N+Pl+Abe:  luámuittáá

  Noun - tuámu:
    tuámu+N+Sg+Nom:  tuámu
    tuámu+N+Sg+Gen:  tuámu
    tuámu+N+Sg+Ill:  tuámun
    tuámu+N+Sg+Loc:  tuámust
    tuámu+N+Sg+Com:  tuámoin
    tuámu+N+Sg+Abe:  tuámuttáá
    tuámu+N+Ess:  tuámmun
    tuámu+N+Pl+Nom:  tuámuh
    tuámu+N+Pl+Gen: [tuámui, tuámui]
    tuámu+N+Pl+Acc:  tuámuid
    tuámu+N+Pl+Ill:  tuámoid
    tuámu+N+Pl+Loc:  tuámuin
    tuámu+N+Pl+Com:  tuámuiguin
    tuámu+N+Pl+Abe:  tuámuittáá

  Noun - vuálppu:
    vuálppu+N+Sg+Nom:  vuálppu
    vuálppu+N+Sg+Gen:  vuálpu
    vuálppu+N+Sg+Ill:  vuálpun
    vuálppu+N+Sg+Loc:  vuálpust
    vuálppu+N+Sg+Com:  vuálppoin
    vuálppu+N+Sg+Abe:  vuálputtáá
    vuálppu+N+Ess:  vuálppun
    vuálppu+N+Pl+Nom:  vuálpuh
    vuálppu+N+Pl+Gen: [vuálpui, vuálpui]
    vuálppu+N+Pl+Acc:  vuálpuid
    vuálppu+N+Pl+Ill:  vuálppoid
    vuálppu+N+Pl+Loc:  vuálpuin
    vuálppu+N+Pl+Com:  vuálpuiguin
    vuálppu+N+Pl+Abe:  vuálpuittáá

  Noun - huáppu:
    huáppu+N+Sg+Nom:  huáppu
    huáppu+N+Sg+Gen:  huápu
    huáppu+N+Sg+Ill:  huápun
    huáppu+N+Sg+Loc:  huápust
    huáppu+N+Sg+Com:  huáppoin
    huáppu+N+Sg+Abe:  huáputtáá
    huáppu+N+Ess:  huáppun
    huáppu+N+Pl+Nom:  huápuh
    huáppu+N+Pl+Gen: [huápui, huápui]
    huáppu+N+Pl+Acc:  huápuid
    huáppu+N+Pl+Ill:  huáppoid
    huáppu+N+Pl+Loc:  huápuin
    huáppu+N+Pl+Com:  huápuiguin
    huáppu+N+Pl+Abe:  huápuittáá

  Noun - skuáppu:
    skuáppu+N+Sg+Nom:  skuáppu
    skuáppu+N+Sg+Gen:  skuápu
    skuáppu+N+Sg+Ill:  skuápun
    skuáppu+N+Sg+Loc:  skuápust
    skuáppu+N+Sg+Com:  skuáppoin
    skuáppu+N+Sg+Abe:  skuáputtáá
    skuáppu+N+Ess:  skuáppun
    skuáppu+N+Pl+Nom:  skuápuh
    skuáppu+N+Pl+Gen: [skuápui, skuápui]
    skuáppu+N+Pl+Acc:  skuápuid
    skuáppu+N+Pl+Ill:  skuáppoid
    skuáppu+N+Pl+Loc:  skuápuin
    skuáppu+N+Pl+Com:  skuápuiguin
    skuáppu+N+Pl+Abe:  skuápuittáá

  Noun - tuáru:
    tuáru+N+Sg+Nom:  tuáru
    tuáru+N+Sg+Gen:  tuáru
    tuáru+N+Sg+Ill:  tuárun
    tuáru+N+Sg+Loc:  tuárust
    tuáru+N+Sg+Com:  tuároin
    tuáru+N+Sg+Abe:  tuáruttáá
    tuáru+N+Ess:  tuárrun
    tuáru+N+Pl+Nom:  tuáruh
    tuáru+N+Pl+Gen: [tuárui, tuárui]
    tuáru+N+Pl+Acc:  tuáruid
    tuáru+N+Pl+Ill:  tuároid
    tuáru+N+Pl+Loc:  tuáruin
    tuáru+N+Pl+Com:  tuáruiguin
    tuáru+N+Pl+Abe:  tuáruittáá

  Noun - vuáru:
    vuáru+N+Sg+Nom:  vuáru
    vuáru+N+Sg+Gen:  vuáru
    vuáru+N+Sg+Ill:  vuárun
    vuáru+N+Sg+Loc:  vuárust
    vuáru+N+Sg+Com:  vuároin
    vuáru+N+Sg+Abe:  vuáruttáá
    vuáru+N+Ess:  vuárrun
    vuáru+N+Pl+Nom:  vuáruh
    vuáru+N+Pl+Gen: [vuárui, vuárui]
    vuáru+N+Pl+Acc:  vuáruid
    vuáru+N+Pl+Ill:  vuároid
    vuáru+N+Pl+Loc:  vuáruin
    vuáru+N+Pl+Com:  vuáruiguin
    vuáru+N+Pl+Abe:  vuáruittáá

  Noun - vuáru:
    vuáru+N+Sg+Nom:  vuáru
    vuáru+N+Sg+Gen:  vuáro
    vuáru+N+Sg+Ill:  vuárun
    vuáru+N+Sg+Loc:  vuároost
    vuáru+N+Sg+Com:  vuároin
    vuáru+N+Sg+Abe:  vuárottáá
    vuáru+N+Ess:  vuárrun
    vuáru+N+Pl+Nom:  vuároh
    vuáru+N+Pl+Gen:  vuároi
    vuáru+N+Pl+Acc:  vuároid
    vuáru+N+Pl+Ill:  vuároid
    vuáru+N+Pl+Loc:  vuároin
    vuáru+N+Pl+Com:  vuároiguin
    vuáru+N+Pl+Abe:  vuárvoittáá

  Noun - kuáhtu:
    kuáhtu+N+Sg+Nom:  kuáhtu
    kuáhtu+N+Sg+Gen:  kuáhtu
    kuáhtu+N+Sg+Ill:  kuáhtun
    kuáhtu+N+Sg+Loc:  kuáhtust
    kuáhtu+N+Sg+Com:  kuáhtoin
    kuáhtu+N+Sg+Abe:  kuáhtuttáá
    kuáhtu+N+Ess:  kuáhtun
    kuáhtu+N+Pl+Nom:  kuáhtuh
    kuáhtu+N+Pl+Gen: [kuáhtui, kuáhtui]
    kuáhtu+N+Pl+Acc:  kuáhtuid
    kuáhtu+N+Pl+Ill:  kuáhtoid
    kuáhtu+N+Pl+Loc:  kuáhtuin
    kuáhtu+N+Pl+Com:  kuÀhtuiguin
    kuáhtu+N+Pl+Abe:  kuáhtuittáá

  Noun - uástu:
    uástu+N+Sg+Nom:  uástu
    uástu+N+Sg+Gen:  uástu
    uástu+N+Sg+Ill:  uástun
    uástu+N+Sg+Loc:  uástust
    uástu+N+Sg+Com:  uástoin
    uástu+N+Sg+Abe:  uástuttáá
    uástu+N+Ess:  uástun
    uástu+N+Pl+Nom:  uástuh
    uástu+N+Pl+Gen: [uástui, uástui]
    uástu+N+Pl+Acc:  uástuid
    uástu+N+Pl+Ill:  uástoid
    uástu+N+Pl+Loc:  uástuin
    uástu+N+Pl+Com:  uástuiguin
    uástu+N+Pl+Abe:  uástuittáá

  Noun - tuáttu:
    tuáttu+N+Sg+Nom:  tuáttu
    tuáttu+N+Sg+Gen:  tuátu
    tuáttu+N+Sg+Ill:  tuátun
    tuáttu+N+Sg+Loc:  tuátust
    tuáttu+N+Sg+Com:  tuáttoin
    tuáttu+N+Sg+Abe:  tuátuttáá
    tuáttu+N+Ess:  tuáttun
    tuáttu+N+Pl+Nom:  tuátuh
    tuáttu+N+Pl+Gen: [tuátui, tuátui]
    tuáttu+N+Pl+Acc:  tuátuid
    tuáttu+N+Pl+Ill:  tuáttoid
    tuáttu+N+Pl+Loc:  tuátuin
    tuáttu+N+Pl+Com:  tuátuiguin
    tuáttu+N+Pl+Abe:  tuátuittáá

  Noun - muátu:
    muátu+N+Sg+Nom:  muátu
    muátu+N+Sg+Gen:  muáđu
    muátu+N+Sg+Ill:  muátun
    muátu+N+Sg+Loc:  muáđust
    muátu+N+Sg+Com:  muáđoin
    muátu+N+Sg+Abe:  muáđuttáá
    muátu+N+Ess:  muáttun
    muátu+N+Pl+Nom:  muáđuh
    muátu+N+Pl+Gen: [muáđui, muáđui]
    muátu+N+Pl+Acc:  muáđuid
    muátu+N+Pl+Ill:  muáđoid
    muátu+N+Pl+Loc:  muáđuin
    muátu+N+Pl+Com:  muáđuiguin
    muátu+N+Pl+Abe:  muáđuittáá

  Noun - ruávvu:
    ruávvu+N+Sg+Nom:  ruávvu
    ruávvu+N+Sg+Gen:  ruávu
    ruávvu+N+Sg+Ill:  ruávun
    ruávvu+N+Sg+Loc:  ruávust
    ruávvu+N+Sg+Com:  ruávvoin
    ruávvu+N+Sg+Abe:  ruávuttáá
    ruávvu+N+Ess:  ruávvun
    ruávvu+N+Pl+Nom:  ruávuh
    ruávvu+N+Pl+Gen: [ruávui, ruávui]
    ruávvu+N+Pl+Acc:  ruávuid
    ruávvu+N+Pl+Ill:  ruávvoid
    ruávvu+N+Pl+Loc:  ruávuin
    ruávvu+N+Pl+Com:  ruávuiguin
    ruávvu+N+Pl+Abe:  ruávuittáá

  Noun - puáđu:
    puáđu+N+Sg+Nom:  puáđu
    puáđu+N+Sg+Gen:  puáđu
    puáđu+N+Sg+Ill:  puáđun
    puáđu+N+Sg+Loc:  puáđust
    puáđu+N+Sg+Com:  puáđoin
    puáđu+N+Sg+Abe:  puáđuttáá
    puáđu+N+Ess:  puáđđun
    puáđu+N+Pl+Nom:  puáđuh
    puáđu+N+Pl+Gen: [puáđui, puáđui]
    puáđu+N+Pl+Acc:  puáđuid
    puáđu+N+Pl+Ill:  puáđoid
    puáđu+N+Pl+Loc:  puáđuin
    puáđu+N+Pl+Com:  puáđuiguin
    puáđu+N+Pl+Abe:  puáđuittáá

  Noun - tuáršu:
    tuáršu+N+Sg+Nom:  tuáršu
    tuáršu+N+Sg+Gen:  tuáršu
    tuáršu+N+Sg+Ill:  tuáršun
    tuáršu+N+Sg+Loc:  tuáršust
    tuáršu+N+Sg+Com:  tuáršoin
    tuáršu+N+Sg+Abe:  tuáršuttáá
    tuáršu+N+Ess:  tuáršun
    tuáršu+N+Pl+Nom:  tuáršuh
    tuáršu+N+Pl+Gen: [tuáršui, tuáršui]
    tuáršu+N+Pl+Acc:  tuáršuid
    tuáršu+N+Pl+Ill:  tuáršoid
    tuáršu+N+Pl+Loc:  tuáršuin
    tuáršu+N+Pl+Com:  tuáršuiguin
    tuáršu+N+Pl+Abe:  tuáršuittáá

  Noun - ráávhu:
    ráávhu+N+Sg+Nom:  ráávhu
    ráávhu+N+Sg+Gen:  ráávhu
    ráávhu+N+Sg+Ill:  ráávhun
    ráávhu+N+Sg+Loc:  ráávhust
    ráávhu+N+Sg+Com:  rávhoin
    ráávhu+N+Sg+Abe:  rávhuttáá
    ráávhu+N+Ess:  ráávhun
    ráávhu+N+Pl+Nom:  ráávhuh
    ráávhu+N+Pl+Gen:  ráávhui
    ráávhu+N+Pl+Acc:  ráávhuid
    ráávhu+N+Pl+Ill:  rávhoid
    ráávhu+N+Pl+Loc:  ráávhuin
    ráávhu+N+Pl+Com:  rávhuguin
    ráávhu+N+Pl+Abe:  rávhuittáá

  Noun - mááhu:
    mááhu+N+Sg+Nom:  mááhu
    mááhu+N+Sg+Gen:  máávu
    mááhu+N+Sg+Ill:  mááhun
    mááhu+N+Sg+Loc:  máávust
    mááhu+N+Sg+Com:  mávvoin
    mááhu+N+Sg+Abe:  mávuttáá
    mááhu+N+Ess:  mááhhun
    mááhu+N+Pl+Nom:  máávuh
    mááhu+N+Pl+Gen: [máávui, mávui]
    mááhu+N+Pl+Acc:  máávuid
    mááhu+N+Pl+Ill:  mávvoid
    mááhu+N+Pl+Loc:  máávuin
    mááhu+N+Pl+Com:  mávuiguin
    mááhu+N+Pl+Abe:  mávuittáá

  Noun - náálu:
    náálu+N+Sg+Nom:  náálu
    náálu+N+Sg+Gen:  náálu
    náálu+N+Sg+Ill:  náálun
    náálu+N+Sg+Loc:  náálust
    náálu+N+Sg+Com:  nááloin
    náálu+N+Sg+Abe:  náluttáá
    náálu+N+Ess:  náállun
    náálu+N+Pl+Nom:  nááluh
    náálu+N+Pl+Gen: [náálui, nálui]
    náálu+N+Pl+Acc:  nááluid
    náálu+N+Pl+Ill:  nááloid
    náálu+N+Pl+Loc:  nááluin
    náálu+N+Pl+Com:  náluiguin
    náálu+N+Pl+Abe:  náluittáá

  Noun - táálu:
    táálu+N+Sg+Nom:  táálu
    táálu+N+Sg+Gen:  táálu
    táálu+N+Sg+Ill:  táálun
    táálu+N+Sg+Loc:  táálust
    táálu+N+Sg+Com:  tááloin
    táálu+N+Sg+Abe:  táluttáá
    táálu+N+Ess:  táállun
    táálu+N+Pl+Nom:  tááluh
    táálu+N+Pl+Gen: [táálui, tálui]
    táálu+N+Pl+Acc:  tááluid
    táálu+N+Pl+Ill:  tááloid
    táálu+N+Pl+Loc:  tááluin
    táálu+N+Pl+Com:  táluiguin
    táálu+N+Pl+Abe:  táluittáá

  Noun - stáálu:
    stáálu+N+Sg+Nom:  stáálu
    stáálu+N+Sg+Gen:  stáálu
    stáálu+N+Sg+Ill:  stáálun
    stáálu+N+Sg+Loc:  stáálust
    stáálu+N+Sg+Com:  stááloin
    stáálu+N+Sg+Abe:  stáluttáá
    stáálu+N+Ess:  stáállun
    stáálu+N+Pl+Nom:  stááluh
    stáálu+N+Pl+Gen: [stáálui, stálui, stáloi]
    stáálu+N+Pl+Acc:  stááluid
    stáálu+N+Pl+Ill:  stááloid
    stáálu+N+Pl+Loc:  stááluin
    stáálu+N+Pl+Com:  stáluiguin
    stáálu+N+Pl+Abe:  stáluittáá

  Noun - jáámu:
    jáámu+N+Sg+Nom:  jáámu
    jáámu+N+Sg+Gen:  jáámu
    jáámu+N+Sg+Ill:  jáámun
    jáámu+N+Sg+Loc:  jáámust
    jáámu+N+Sg+Com:  jáámoin
    jáámu+N+Sg+Abe:  jámuttáá
    jáámu+N+Ess:  jáámmun
    jáámu+N+Pl+Nom:  jáámuh
    jáámu+N+Pl+Gen: [jáámui, jámui]
    jáámu+N+Pl+Acc:  jáámuid
    jáámu+N+Pl+Ill:  jáámoid
    jáámu+N+Pl+Loc:  jáámuin
    jáámu+N+Pl+Com:  jámuiguin
    jáámu+N+Pl+Abe:  jámuittáá

  Noun - máánu:
    máánu+N+Sg+Nom:  máánu
    máánu+N+Sg+Gen:  máánu
    máánu+N+Sg+Ill:  máánun
    máánu+N+Sg+Loc:  máánust
    máánu+N+Sg+Com:  máánuin
    máánu+N+Sg+Abe:  mánuttáá
    máánu+N+Ess:  máánnun
    máánu+N+Pl+Nom:  máánuh
    máánu+N+Pl+Gen:  máánui
    máánu+N+Pl+Acc:  máánuid
    máánu+N+Pl+Ill:  máánuid
    máánu+N+Pl+Loc:  máánuin
    máánu+N+Pl+Com:  mánuiguin
    máánu+N+Pl+Abe:  mánuittáá

  Noun - pááru:
    pááru+N+Sg+Nom:  pááru
    pááru+N+Sg+Gen:  pááru
    pááru+N+Sg+Ill:  páárun
    pááru+N+Sg+Loc:  páárust
    pááru+N+Sg+Com:  pááruin
    pááru+N+Sg+Abe:  páruttáá
    pááru+N+Ess:  páárrun
    pááru+N+Pl+Nom:  pááruh
    pááru+N+Pl+Gen: [páárui, párui]
    pááru+N+Pl+Acc:  pááruid
    pááru+N+Pl+Ill:  páároid
    pááru+N+Pl+Loc:  pááruin
    pááru+N+Pl+Com:  páruiguin
    pááru+N+Pl+Abe:  páruittáá

  Noun - pááru:
    pááru+N+Sg+Nom:  pááru
    pááru+N+Sg+Gen:  páro
    pááru+N+Sg+Ill:  páárun
    pááru+N+Sg+Loc:  páároost
    pááru+N+Sg+Com:  páároin
    pááru+N+Sg+Abe:  párottáá
    pááru+N+Ess:  páárrun
    pááru+N+Pl+Nom:  pároh
    pááru+N+Pl+Gen:  pároi
    pááru+N+Pl+Acc:  pároid
    pááru+N+Pl+Ill:  pároid
    pááru+N+Pl+Loc:  pároin
    pááru+N+Pl+Com:  pároiguin
    pááru+N+Pl+Abe:  pároittáá

  Noun - láátu:
    láátu+N+Sg+Nom:  láátu
    láátu+N+Sg+Gen:  lááđu
    láátu+N+Sg+Ill:  láátun
    láátu+N+Sg+Loc:  lááđust
    láátu+N+Sg+Com:  lááđoin
    láátu+N+Sg+Abe:  láđuttáá
    láátu+N+Ess:  lááttun
    láátu+N+Pl+Nom:  lááđuh
    láátu+N+Pl+Gen:  lááđui
    láátu+N+Pl+Acc:  lááđuid
    láátu+N+Pl+Ill:  lááđoid
    láátu+N+Pl+Loc:  lááđuin
    láátu+N+Pl+Com:  láđuiguin
    láátu+N+Pl+Abe:  láđuittáá

  Noun - láátu:
    láátu+N+Sg+Nom:  láátu
    láátu+N+Sg+Gen:  láđo
    láátu+N+Sg+Ill:  láátun
    láátu+N+Sg+Loc:  lááđoost
    láátu+N+Sg+Com:  lááđoin
    láátu+N+Sg+Abe:  láđottáá
    láátu+N+Ess:  lááttun
    láátu+N+Pl+Nom:  láđoh
    láátu+N+Pl+Gen:  láđoi
    láátu+N+Pl+Acc:  láđoid
    láátu+N+Pl+Ill:  lááđoid
    láátu+N+Pl+Loc:  láđoin
    láátu+N+Pl+Com:  láđoiguin
    láátu+N+Pl+Abe:  láđoittáá

  Noun - máátu:
    máátu+N+Sg+Nom:  máátu
    máátu+N+Sg+Gen:  mááđu
    máátu+N+Sg+Ill:  máátun
    máátu+N+Sg+Loc:  mááđust
    máátu+N+Sg+Com:  máđoin
    máátu+N+Sg+Abe:  máđuttáá
    máátu+N+Ess:  mááttun
    máátu+N+Pl+Nom:  mááđuh
    máátu+N+Pl+Gen: [mááđui, máđui]
    máátu+N+Pl+Acc:  mááđuid
    máátu+N+Pl+Ill:  máđoid
    máátu+N+Pl+Loc:  mááđuin
    máátu+N+Pl+Com:  máđuiguin
    máátu+N+Pl+Abe:  máđuittáá

  Noun - muátu:
    muátu+N+Sg+Nom:  muátu
    muátu+N+Sg+Gen:  muáđo
    muátu+N+Sg+Ill:  muátun
    muátu+N+Sg+Loc:  muáđoost
    muátu+N+Sg+Com:  muáđoin
    muátu+N+Sg+Abe:  muáđottáá
    muátu+N+Ess:  muáttun
    muátu+N+Pl+Nom:  muáđoh
    muátu+N+Pl+Gen:  muáđoi
    muátu+N+Pl+Acc:  muáđoid
    muátu+N+Pl+Ill:  muáđoid
    muátu+N+Pl+Loc:  muáđoin
    muátu+N+Pl+Com:  muáđoiguin
    muátu+N+Pl+Abe:  muáđoittáá

  Noun - láávu:
    láávu+N+Sg+Nom:  láávu
    láávu+N+Sg+Gen:  láávu
    láávu+N+Sg+Ill:  láávun
    láávu+N+Sg+Loc:  láávust
    láávu+N+Sg+Com:  láávoin
    láávu+N+Sg+Abe:  lávuttáá
    láávu+N+Ess:  láávvun
    láávu+N+Pl+Nom:  láávuh
    láávu+N+Pl+Gen:  láávui
    láávu+N+Pl+Acc:  láávuid
    láávu+N+Pl+Ill:  láávoid
    láávu+N+Pl+Loc:  láávuin
    láávu+N+Pl+Com:  lávuiguin
    láávu+N+Pl+Abe:  lávuittáá

  Noun - piäldu:
    piäldu+N+Sg+Nom:  piäldu
    piäldu+N+Sg+Gen:  piäldu
    piäldu+N+Sg+Ill:  piäldun
    piäldu+N+Sg+Loc:  piäldust
    piäldu+N+Sg+Com:  piäldoin
    piäldu+N+Sg+Abe:  piälduttáá
    piäldu+N+Ess:  piäldun
    piäldu+N+Pl+Nom:  piälduh
    piäldu+N+Pl+Gen: [piäldui, piäldui]
    piäldu+N+Pl+Acc:  piälduid
    piäldu+N+Pl+Ill:  piäldoid
    piäldu+N+Pl+Loc:  piälduin
    piäldu+N+Pl+Com:  piälduiguin
    piäldu+N+Pl+Abe:  piälduittáá

  Noun - piärgu:
    piärgu+N+Sg+Nom:  piärgu
    piärgu+N+Sg+Gen:  piärgu
    piärgu+N+Sg+Ill:  piärgun
    piärgu+N+Sg+Loc:  piärgust
    piärgu+N+Sg+Com:  piärgoin
    piärgu+N+Sg+Abe:  piärguttáá
    piärgu+N+Ess:  piärgun
    piärgu+N+Pl+Nom:  piärguh
    piärgu+N+Pl+Gen: [piärgui, piärgui]
    piärgu+N+Pl+Acc:  piärguid
    piärgu+N+Pl+Ill:  piärgoid
    piärgu+N+Pl+Loc:  piärguin
    piärgu+N+Pl+Com:  piärguiguin
    piärgu+N+Pl+Abe:  piärguittáá

  Noun - piätu:
    piätu+N+Sg+Nom:  piätu
    piätu+N+Sg+Gen:  piäđu
    piätu+N+Sg+Ill:  piätun
    piätu+N+Sg+Loc:  piäđust
    piätu+N+Sg+Com:  piäđoin
    piätu+N+Sg+Abe:  piäđuttáá
    piätu+N+Ess:  piättun
    piätu+N+Pl+Nom:  piäđuh
    piätu+N+Pl+Gen: [piäđui, piäđui]
    piätu+N+Pl+Acc:  piäđuid
    piätu+N+Pl+Ill:  piäđoid
    piätu+N+Pl+Loc:  piäđuin
    piätu+N+Pl+Com:  piäđuiguin
    piätu+N+Pl+Abe:  piäđuittáá

  Noun - kiäčču:
    kiäčču+N+Sg+Nom:  kiäčču
    kiäčču+N+Sg+Gen:  kiäju
    kiäčču+N+Sg+Ill:  kiäčun
    kiäčču+N+Sg+Loc:  kiäjust
    kiäčču+N+Sg+Com:  kiäijoin
    kiäčču+N+Sg+Abe:  kiäjuttáá
    kiäčču+N+Ess:  kiäččun
    kiäčču+N+Pl+Nom:  kiäjuh
    kiäčču+N+Pl+Gen: [kiäjui, kiäjui]
    kiäčču+N+Pl+Acc:  kiäjuid
    kiäčču+N+Pl+Ill:  kiäijoid
    kiäčču+N+Pl+Loc:  kiäjuin
    kiäčču+N+Pl+Com:  kiäjuiguin
    kiäčču+N+Pl+Abe:  kiäjuittáá

  Noun - vuággu:
    vuággu+N+Sg+Nom:  vuággu
    vuággu+N+Sg+Gen:  vuágu
    vuággu+N+Sg+Ill:  vuágun
    vuággu+N+Sg+Loc:  vuágust
    vuággu+N+Sg+Com:  vuággoin
    vuággu+N+Sg+Abe:  vuáguttáá
    vuággu+N+Ess:  vuággun
    vuággu+N+Pl+Nom:  vuáguh
    vuággu+N+Pl+Gen: [vuágui, vuágui]
    vuággu+N+Pl+Acc:  vuáguid
    vuággu+N+Pl+Ill:  vuággoid
    vuággu+N+Pl+Loc:  vuáguin
    vuággu+N+Pl+Com:  vuáguiguin
    vuággu+N+Pl+Abe:  vuáguittáá

